臺灣士林地方法院民事裁定
110年度消債清字第42號
債  務  人  王適珍  
代  理  人  鄭光評律師
上列債務人聲請清算事件，本院裁定如下：
    主  文
債務人王適珍自民國一百一十年十月二十九日十七時起開始清算
程序。
命司法事務官進行本件清算程序。  
    理  由
一、按債務人對於金融機構負債務者，在聲請清算前，應向最大
    債權金融機構請求協商債務清償方案，或向其住、居所地之
    法院或鄉、鎮、市、區調解委員會聲請債務清理之調解，消
    費者債務清理條例（下稱消債條例）第151條第1項定有明文
    。次按債務人不能清償債務或有不能清償之虞者，得依本條
    例所定清算程序，清理其債務；債務人於法院裁定開始更生
    程序或許可和解或宣告破產前，得向法院聲請清算，此觀消
    債條例第3條、第80條規定自明。又法院開始清算程序之裁
    定，應載明其年、月、日、時，並即時發生效力；法院開始
    清算程序後，得命司法事務官進行清算程序，復為消債條例
    第83條第1項、第16條第1項所明定。
二、聲請意旨略以：伊有不能清償債務情事，前已向法院聲請調
    解，惟調解不成立。伊又未經法院裁定開始更生程序或許可
    和解或宣告破產，爰聲請清算等語。
三、經查，債務人主張之上開事實，有債務人戶籍謄本（見本院
    110年度司消債調字卷第16號，下稱調解卷，第4頁）、財團
    法人金融聯合徵信中心當事人綜合信用報告之債務清理條例
    前置協商專用債權人清冊（見調解卷第5至7頁）、全國財產
    稅總歸戶財產查詢清單（見調解卷第12頁、本院卷第40頁）
    、民國107至109年度綜合所得稅各類所得資料清單（見調解
    卷第13至14頁、本院卷第38頁）、前置協商收入切結書（見
    調解卷第15頁）、勞工保險被保險人投保資料表（見調解卷
    第16至16頁背面）、調解不成立證明書（見調解卷第110頁
    ）、108年1月起迄今之中華郵政股份有限公司客戶歷史交易
    清單（見本院卷第42至58頁）、中華民國人壽保險同業公會
    投保查詢資料（見本院卷第60至62頁）、債務人保單帳戶價
    值一覽表（見本院卷第64頁）、債務人保單解約金一覽表（
    見本院卷第66頁）、保單號碼AGC0000000新光人壽防癌終身
    壽險相關資料（見本院卷第68至72頁）、債務人領取勞保年
    金之交易清單（見本院卷第74至92頁）在卷可稽，堪認屬實
    。債務人居住於臺北市內湖區，名下財產有國泰人壽有效保
    單1份解約金為新臺幣（下同）11,224元（見本院卷第66頁
    ），目前已退休無收入（見調解卷第15頁），每月領取勞保
    年金16,782元作為生活費用（見本院卷第37頁），依債務人
    之債務總金額已達9,350,934元（見調解卷第103頁）觀之，
    綜合評估債務人財產、信用及勞力等狀況，堪認債務人有不
    能清償債務之虞。此外，復查無消債條例第6條第3項、第8
    條或第82條第2項所定駁回清算聲請之事由，是債務人聲請
    清算，應屬有據，爰依首揭規定，裁定其應予開始清算程序
    ，並命司法事務官進行本件清算程序。
四、爰裁定如主文。
中　　華　　民　　國　　110 　年　　10　　月　　29　　日
                  民事第三庭  法  官  陳世源
以上正本係照原本作成。
本件裁定不得抗告。
中　　華　　民　　國　　110 　年　　10　　月　　29　　日
                              書記官  吳婉萱